Multichar_Symbols +Caus +Imper +Intr +Reci +Refl +NonPast +Past +FarPast +Purp +CJ

LEXICON Root
	Verbs;

LEXICON Verbs
bunda	Deriv1;
dhakarr	RRClass; 
bungga	LClass;
dha	DhaClass;
ma	NClass;
bu	MClass;
wa	Deriv2;
wu	NG2Class;
batha	Deriv3;
nha	Deriv4;

LEXICON Deriv1
	ZeroClass;
+Caus:Ea	LClass;

LEXICON Deriv2
	NG1Class;
+Intr:ngi	NG1Class;

LEXICON Deriv3
+Refl:li	ZeroClass;

LEXICON Deriv4
+Reci:Fa	ZeroClass;

LEXICON ZeroClass
+NonPast:nh	#;
+Past:ngi	#;
+FarPast:yun	#;
+Purp:G	#;
+Imper:0	#;

LEXICON RRClass
+NonPast:0	#;
+Past:i	#;
+Purp:u	#;
+Imper:ga	#;
+Imper:a	#;

LEXICON LClass
+CJ:l	LTenseMood;
+Imper:0	#;

LEXICON LTenseMood
+NonPast:0	#;
+Past:i	#;
+FarPast:gun	#;
+Purp:gu	#;

LEXICON DhaClass
+Imper:ga	#;
+CJ:l	DhaTenseMood;

LEXICON DhaTenseMood
+NonPast:0	#;
+Past:i	#;
+Imper:a	#;

LEXICON NClass
+CJ:n	NTenseMood;

LEXICON NTenseMood
+NonPast:0	#;
+Past:i	#;
+Purp:Hu	#;
+Imper:a 	#;

LEXICON MClass
+CJ:m	MTenseMood;
+NonPast:nh	#;

LEXICON MTenseMood
+Past:i	#;
+Imper:a	#;

LEXICON NG1Class
+CJ:ng	NG1TenseMood;
+NonPast:nh	#;
+Purp:Iu	#; 
+Imper:Kga	#;

LEXICON NG1TenseMood
+Past:i	#;

LEXICON NG2Class
+CJ:ng	NG2TenseMood;
+NonPast:nh	#;
+Purp:thayu	#;
+Imper:ka	#;

LEXICON NG2TenseMood
+Past:i	#;


END